【裁判字號】    98,交聲,196
【裁判日期】    981208
【裁判案由】    違反道路交通管理處罰條例聲明異議
【裁判全文】
臺灣雲林地方法院交通事件裁定        98年度交聲字第196號
原處分機關
即移送機關  交通部公路總局嘉義區監理所雲林監理站
異  議  人
即受處分人  甲○○
上列異議人因違反道路交通管理處罰條例案件，對於交通部公路
總局嘉義區監理所雲林監理站民國98年10月27日所為之裁決處分
（原處分字號：雲監裁字第72-KK0000000號、72-KK0000000號、
72-KK0000000號、72-KK0000000號）聲明異議，本院裁定如下：
    主  文
異議駁回。
    理  由
一、原處分意旨略以：本件異議人即受處分人甲○○駕駛車牌號
    碼S2-8619 號自用小客車，分別於民國98年6 月2 日7 時33
    分、同年6 月3 日7 時35分、同年6 月4 日7 時34分、同年
    6 月10日6 時42分，行經雲林縣元長鄉縣20K+ 940
    （子茂段），因該路段最高速限為時速60公里，異議人之行
    車速度，分別有超過規定之最高時速未滿20公里、20公里以
    上40公里以下之違規行為，原處分機關乃依道路交通管理處
    罰條例第40條、第63條第1 項規定，分別裁處罰鍰新臺幣（
    下同）1,600 元、1,600 元、1,600 元、1,800 元，共計
    6,600 元，並分別記違規點數1 點，共計4 點。
二、聲明異議意旨略以：依道路交通管理處罰條例之規定，對於
    超速車輛，採用固定式或非固定式科學儀器取得證據資料者
    於一般道路須至少100 公尺前，明顯標示，前開遭舉發地點
    豎立之速限警告標誌因遭前方樹木之樹葉遮蔽一大半以上，
    失去告示警告之功能，如同無設立一般，爰提起本件異議，
    請求撤銷原處分云云。
三、按汽車駕駛人，行車速度，超過規定之最高時速，或低於規
    定之最低時速，除有第43條第1 項第2 款情形外，處新臺幣
    1,200 元以上2,400 元以下罰鍰；汽車駕駛人有前開規定之
    情形者，並予記違規點數1 點，道路交通管理處罰條例第40
    條、第63條第1 項第1 款亦分別定有明文。而汽車駕駛人行
    車速度，如超過規定之最高時速未滿20公里，於期限內繳納
    或到案聽候裁決者，依違反道路交通管理事件統一裁罰基準
    表之規定，應處1,600 元罰鍰；又如超過規定之最高時速20
    公里以上40公里以下，於期限內繳納或到案聽候裁決者，依
    違反道路交通管理事件統一裁罰基準表之規定，應處1,800
    元罰鍰。復按汽車駕駛人之行為有經以科學儀器取得證據資
    料證明其行為違規，當場不能或不宜攔截製單舉發者，得逕
    行舉發；前項第7 款之科學儀器應採固定式，並定期於網站
    公布其設置地點。但汽車駕駛人之行為屬行車速度超過規定
    之最高速限或低於規定之最低速限者，不在此限；對於前項
    第9 款之違規行為，採用固定或非固定式科學儀器取得證據
    資料證明者，於一般道路須至少於100 公尺，於高速公路、
    快速公路須至少於300 公尺前，明顯標示之，亦有道路交通
    管理處罰條例第7 條之2 第1 項第7 款、第2 項第9 款、第
    3 項明文可參。
四、經查：
  (一)異議人確實分別於上開所載時間，駕駛車牌號碼S2-8619 號
    自用小客車，行經雲林縣元長鄉縣20K+940 （子茂段
    ）時，該路段限速為60公里，經雷達測定時速分別為79公里
    、78公里、78公里、87公里，均已超速行駛等情，有雲林縣
    警察局交通隊雲所製發之警交字KK0000000 號、KK0000000
    號、KK0000000 號、KK0000000 號舉發違反道路交通管理事
    件通知單4 張在卷可憑，復為異議人所不爭執，是本件異議
    人違規事證明確，堪以認定。
  (二)異議人雖辯稱：該路段之「超速行駛照相開罰」警告標誌已
    遭樹木遮蔽，致異議人未能及時發現云云。惟查，依卷附異
    議人所提出之現場照片所示，本件違規地點道路開闊、視野
    良好，主管機關在上開測速照相儀器前所設置之標示，設立
    之位置並非隱密，雖有部分遭樹葉遮蔽，惟該標示上方係一
    圓形、紅色邊線之禁制標誌，下方係一方形、黃色底色作為
    警告性質告示牌，該標誌之速限部分仍明顯可見，駕駛人駕
    駛車輛在道路上，應遵守道路交通標誌之指示，此觀乎道路
    交通管理處罰條例第4 條第1 項之規定自明，異議人駕駛車
    輛，自應遵守交通標誌、標線及相關交通法規之義務，其行
    經上開地點，當依速限行駛，又上開標誌告示之速限部分亦
    無不能注意之情形，異議人仍超速行駛，顯有違注意義務甚
    明。
  (三)綜上所述，異議人確有駕駛前開自用小客車於上開時、地，
    有超速行駛之違規事實。原處分機關以異議人即受處分人有
    行車速度超過規定之最高時速未滿20公里、20公里以上40公
    里以下之違規行為，依道路交通管理處罰條例第40條、第63
    條第1 項第1 款，與違反道路交通管理事件統一裁罰基準表
    之規定裁處罰鍰共計6,600 元，並記違規點數共計4 點，核
    無違誤，是本件異議為無理由，應予駁回。
五、據上論斷，應依道路交通管理處罰條例第87條第2 項、道路
    交通案件處理辦法第19條，裁定如主文。
中    華    民    國    98    年    12    月    8     日
                    交通法庭    法  官  蕭雅毓
以上正本證明與原本無異。
如不服本裁定，應於裁定送達後5 日內向本院提出抗告狀（須附
繕本）。
                                書記官  鍾宜津
中    華    民    國    98    年    12    月    8     日


司法院資訊處製作；財團法人民間司法改革基金會備份。
